【裁判字號】    99,易,233
【裁判日期】    990429
【裁判案由】    詐欺
【裁判全文】
臺灣桃園地方法院刑事判決               99年度易字第233號
公  訴  人  臺灣桃園地方法院檢察署檢察官
被      告  甲○○
上列被告因詐欺案件，經檢察官提起公訴（98年度偵字第11352號）
，嗣經本院裁定改依簡式審判程序，並由受命法官獨任進行審判
程序，判決如下︰
    主  文
甲○○意圖為自己不法之所有，以詐術使人將本人之物交付，處
有期徒刑參月，如易科罰金，以新臺幣壹仟元折算壹日。緩刑貳
年，並應向被害人乙○○支付新臺幣拾玖萬元之財產上損害賠償
，給付方法自民國九十九年五月十五日起，按月於每月十五日給
付乙○○新臺幣參萬元至全部清償完畢為止，如一期未履行，視
為全部到期。
    事  實
一、甲○○明知並無美墅家鋁擠型穿梭管之專利權（以下簡稱系
    爭專利權），竟意圖為自己不法之所有，於民國97年10月29
    日，在桃園縣桃園市○○街377 號，向乙○○佯稱願意將其
    所有系爭專利權以新臺幣（下同）30萬元價格讓渡予乙○○
    ，致乙○○陷於錯誤，並於97年10月30日，與甲○○簽立讓
    渡書，並交付頭款20萬元，嗣於97年12月間，雙方前往民間
    公證人林登偉事務所欲就上開專利權讓渡書公證時，因甲○
    ○無法提供系爭專利權之證明文件，而未作成公證，乙○○
    始知受騙。
二、案經乙○○訴由桃園縣政府警察局桃園分局報告臺灣桃園地
    方法院檢察署檢察官偵查起訴。
    理  由
一、按刑事訴訟法第273 條之1 第1 項規定除被告所犯為死刑、
    無期徒刑、最輕本刑為3 年以上有期徒刑之罪、或高等法院
    管轄第一審案件者外，於審判期日前之程序進行中，被告先
    就被訴事實為有罪之陳述時，審判長得告知被告簡式審判程
    序之旨，並聽取當事人、代理人、辯護人及輔佐人之意見後
    ，裁定進行簡式審判程序。經查，本件被告黎大任被訴竊盜
    一案，為前開不得進行簡式審判程序以外之案件，且被告於
    本院行準備程序時就被訴事實為有罪之陳述，本院告知被告
    簡式審判程序之旨，並聽取被告之意見後，爰依刑事訴訟法
    第273 條之1 第1 項之規定，當庭裁定改依簡式審判程序進
    行審判，合先敘明。
二、前開事實，業據被告甲○○於本院審理時坦承不諱，核與證
    人即被害人乙○○於警詢及偵查時之指述情節相符，並經證
    人吳春進、李金龍於偵訊時證述屬實，此外復有系爭專利之
    讓渡書、98年6 月2 日臺灣桃園地方法院所屬民間公證人林
    登偉事務所桃院民公偉函字第09803002號函各1 紙附卷可稽
    ，足認被告之自白與事實相符，堪以採信。綜上，本件事證
    明確，被告犯行堪以認定，應依法論科。
三、核被告甲○○所為，係犯刑法第339 條第1 項詐欺取財罪。
    爰審酌被告犯罪之動機、目的、手段及詐取金額、所生危害
    程度，併其犯後坦認犯行等一切情狀，量處如主文所示之刑
    ，並均諭知易科罰金折算標準。又被告未曾受有期徒刑以上
    刑之宣告，有臺灣高等法院被告前案紀錄表可按，其於本院
    審理時，表明願意賠償被害人乙○○所受損害，並徵得被害
    人乙○○原諒，有本院99年4 月12日筆錄存卷可參，已見其
    頗具悔意，是被告經此偵、審教訓後，當知所警惕，本院認
    被告一時失慮，偶罹刑典，然已與被害人乙○○達成調解，
    非無可取之處，尚無逕對被告施以短期自由刑之必要，為期
    其能有效回歸社會，故原審對被告宣告之刑，以暫不執行為
    適當，爰依刑法第74條第1 項第1 款規定，併予宣告緩刑2
    年，以啟自新。復按緩刑宣告，得斟酌情形，命犯罪行為人
    向被害人支付相當數額之財產或非財產上之損害賠償，刑法
    第74條第2 項第3 款定有明文，查被告業於本院審理時，表
    示願賠償被害人所遭詐騙所受損害，並於99年1 月27日以19
    0,000 元與被害人乙○○成立調解，復於本院99年4 月12日
    審理時與被害人乙○○達成分期付款之協議，而取得被害人
    乙○○之原諒有上開調解書及本院筆錄各1 份在卷可稽，為
    確保被告能履行上述賠償內容，以維護被害人乙○○權益，
    本院斟酌上情爰併命被告應依前述賠償內容自99年5 月15日
    起，按月於每月15日向被害人乙○○支付30,000元至全部清
    償完畢為止，如一期未履行，視為全部到期，認於被告緩刑
    期間課予按期還款之負擔，應屬適當。
據上論斷，應依刑事訴訟法第273 條之1 第1 項、第299 條第1
項前段，刑法第339 條第1 項、第41條第1 項前段、第74條第1
項第1 款、第2 項第3 款，刑法施行法第1 條之1 第1 項、第2
項前段，判決如主文。
本案經檢察官吳佳美到庭執行職務。
中    華    民    國    99    年    4     月    29    日
                  刑事第八庭    法  官  葉藍鸚
以上正本證明與原本無異。
如不服本判決應於收受判決後10日內向本院提出上訴書狀，並應
敘述具體理由。其未敘述上訴理由者，應於上訴期間屆滿後20日
內向本院補提理由書( 均須按他造當事人之人數附繕本) 「切勿
逕送上級法院」。
                                書記官  冒佩妤
中    華    民    國    99    年    4     月    29    日
附錄本件論罪科刑之法條：
中華民國刑法第339條
（普通詐欺罪）
意圖為自己或第三人不法之所有，以詐術使人將本人或第三人之
物交付者，處 5 年以下有期徒刑、拘役或科或併科 1 千元以下
罰金。
以前項方法得財產上不法之利益或使第三人得之者，亦同。
前二項之未遂犯罰之。

司法院資訊處製作；財團法人民間司法改革基金會備份。
